【裁判字號】    97,易,1030
【裁判日期】    970729
【裁判案由】    竊盜
【裁判全文】
臺灣臺北地方法院刑事判決              97年度易字第1030號
公  訴  人  臺灣臺北地方法院檢察署檢察官
被      告  乙○○
                    （現羈押於臺灣臺北看守所）
上列被告因竊盜案件，經檢察官提起公訴（97年度偵字第4226號
），被告於本院準備程序進行中就被訴事實為有罪之陳述，經本
院告知簡式審判程序意旨，並聽取公訴人及被告之意見後，本院
裁定改依簡式審判程序審理，並判決如下：
    主  文
乙○○竊盜，累犯，處有期徒刑肆月。又竊盜，累犯，處有期徒
刑肆月。又竊盜，累犯，處有期徒刑伍月。又竊盜，累犯，處有
期徒刑伍月。應執行有期徒刑壹年肆月。
    事  實
一、乙○○前有多次竊盜前科，於民國95、96年間因竊盜案件分
    別經臺灣板橋地方法院95年度簡字第7742號、96年度簡字第
    355 號、96年度簡字第1068號、96年度簡字第1169號，分別
    判處有期徒刑三月、四月、五月、四月確定，嗣經裁定減刑
    並定其應執行刑為有期徒刑七月，甫於96年10月31日縮短刑
    期期滿執行完畢。詎其仍不知悔改，竟分別意圖為自己不法
    之所有，分別於附表所示之時間、地點，先後四次徒手竊取
    如附表所示之書籍，得手後據為己有，復分別於97年01月26
    、27日15時許，至臺北市○○區○○路3段146號古今書廊舊
    書回收店，分別將竊取附表編號1、2所示之7本書，以書籍
    原價1折之代價，出賣予不知情之古今書廊店長賴玉（業經
    不起訴處分），嗣於97年1月30日下午5時20分許，在臺北市
    大安區○○路80巷口，因乙○○行跡可疑，攜帶裝有附表編
    號3、4書籍之黑色塑膠帶，為警盤查始知上情，並扣有附表
    所示之書籍。
二、案經臺北市政府警察局大安分局報告臺灣臺北地方法院檢察
    署檢察官偵查起訴。
    理  由
一、前述犯罪事實，迭據被告乙○○於警、偵訊及本院審理時坦
    承不諱（見偵查卷第10至14、74、75頁，本院97年07月14日
    審判筆錄），核與證人即臺灣商務印書館門市之職員王子杰
    （見偵查卷第19至21頁）、證人即丙○○○總店門市經理林
    生元（見偵查卷第22、23頁）、證人即甲○○○店員曾清富
    （見偵查卷第24至26頁）於警詢時、證人賴玉（見偵查卷第
    15至18、75、94、95頁）於警詢及偵查中證述之情節相符，
    此外，並有搜索扣押筆錄及扣押物品目錄表2 份（見偵查卷
    第27至36頁）、證人王子杰、林生元、曾清富所出具之贓物
    認領保管單3 份（見偵查卷第52至54頁）、監視錄影照片及
    贓物照片共11張（見偵查卷第57至62頁）在卷可資佐證，足
    見被告前開自白確與事實相符，應堪採信。綜上所述，本件
    事證已明，被告犯行堪以認定。
二、核被告乙○○於附表各該次所為，均係犯刑法第320條第1項
    之普通竊盜既遂罪。被告於附表編號1至4次犯行，係就不同
    客體分別竊取不同被害人之財物或同一被害人二次竊取行為
    相距二日，故其各次犯行犯意各別，行為互殊，應予分論併
    罰。再被告有如事實欄所載之犯罪科刑及執行情形，有臺灣
    高等法院被告前案紀錄表1 份在卷可查，其於有期徒刑執行
    完畢後5 年內，再故意觸犯本件有期徒刑以上之罪，均為累
    犯，均應依刑法第47條第1 項規定加重其刑。爰審酌被告已
    有多次竊盜前案，有臺灣高等法院被告前案紀錄表在卷可稽
    ，卻仍不知悔改再犯本件4 次竊盜案件，各次所竊財物價值
    如附表所示，惡性匪淺，惟被告行竊手段未具有破壞性，竊
    取之財物業經查獲而返還被害人，對被害人造成之損害業已
    減輕，以及被告於犯罪後自始坦承全部犯行，態度尚佳，及
    其犯罪之動機、目的等一切情狀，分別量處如主文所示之刑
    ，並定其應執行之刑。
據上論斷，應依刑事訴訟法第284條之1、第273條之1第1 項、第
299條第1項前段，刑法第320條第1項、第47條第1項、第51條第5
款，刑法施行法第1條之1，判決如主文。
本案經檢察官簡逸薇到庭執行職務
中    華    民    國    97    年    7     月    29    日
                  刑事第五庭    法  官  賴秀蘭
以上正本證明與原本無異。
如不服本判決，應於判決送達後10日內向本院提出上訴狀（應抄
附繕本）。告訴人或被害人如對於本判決不服者，應具備理由請
求檢察官上訴，其上訴期間之計算係以檢察官收受判決正本之日
期為準。
                                書記官  游秀珠
中    華    民    國    97    年    8     月    4     日
附錄本案論罪科刑法條：
刑法第320條
意圖為自己或第三人不法之所有，而竊取他人之動產者，為竊盜
罪，處5年以下有期徒刑、拘役或5百元以下罰金。
意圖為自己或第三人不法之利益，而竊佔他人之不動產者，依前
項之規定處斷。
前二項之未遂犯罰之。
附表
 ┌─┬──────┬─────────┬─────────────┬───┐
 │  │犯 罪 時 間 │  犯  罪  地  點  │竊取財物 (價值:新臺幣計)  │證  人│
 ├─┼──────┼─────────┼─────────────┼───┤
 │1 │97年1月21日 │臺北市○○區○○路│1.魚類圖鑑1本(780元)      │曾清富│
 │  │下午3時19分 │74號              │2.魚類入門1本(550元)      │      │
 │  │            │甲○○○          │3.野菇入門1本(450元)      │      │
 │  │            │                  │4.昆蟲圖鑑(2)1本(750元)   │      │
 ├─┼──────┼─────────┼─────────────┼───┤
 │2 │97年1月23日 │臺北市○○區○○路│1.野菇入門1本(450元)      │曾清富│
 │  │下午3時4分  │74號              │2.昆蟲圖鑑 (1)1本(750元)  │      │
 │  │            │甲○○○          │3.昆蟲入門1本(450元)      │      │
 ├─┼──────┼─────────┼─────────────┼───┤
 │3 │97年1月30日 │臺北市中正區重慶南│1.朱明遺萃1本(1900元)     │王子杰│
 │  │下午3時20分 │路1段37號1樓      │2.明代吳門繪畫1本(1620元) │      │
 │  │            │臺灣商務書館門市  │3.湖北出土戰國秦漢漆器1本 │      │
 │  │            │                  │  (2200元)                │      │
 │  │            │                  │4.中國文物精華大全        │      │
 │  │            │                  │  (金銀玉石卷)1本(2700元) │      │
 │  │            │                  │5.中國文物精華大全        │      │
 │  │            │                  │  (書畫卷)1本(2800元)     │      │
 ├─┼──────┼─────────┼─────────────┼───┤
 │4 │97年1月30日 │臺北市中正區重慶南│1.中國書法墨跡鑑定圖典1本 │林生元│
 │  │下午3時50分 │路1段105號        │  (1440元)                │      │
 │  │            │丙○○○總店      │2.創意精選 (3)1本(1500元) │      │
 └─┴──────┴─────────┴─────────────┴───┘


司法院資訊處製作；財團法人民間司法改革基金會備份。
